# 请教陈版主，母公司分次交易形成控股，然年后购买少数股东权益，然后处置部分股权..

提问人：小红帽茁壮成长 时间：2017-12-19 10:32:47
陈版主，您好，审计新人，碰到一个很麻烦的问题， 有个麻烦的问题，想跟您请教一下： 1.A公司在 2011 年付出对价37 ，400,000.00，获取B公司44%的股权，并产生负商誉183,505.21，并且在当年剩余期间按权益法确认投资收益3,831,149.22；
2.2012年1-7月按权益法确认投资收益6,814,224.40； 3.2012年 8 月付出对价12,140,000.00，增加7%的股权，小于享有被投资单位净资产的份额，在合并报表确认营业外收入1,724,176.19 4.2016年付出对价20,000,000.00，购买少数股东权益3.2323%，在合并报表冲减资本公积9,167,501.86 5.现在处置18%，获取银行存款66,000,000.00
我按照编分录算的投资收益，但是不知道第 3 条对应的在合并报表角度，营业外收入调增长期股权投资价值，和第 4 条冲减资本公积调减合并报表长投，这两个地方，会不会影响到合并报表的投资收益呢？
第 3 条，在当时编 合并报表的调整分录时候，有一笔：借：长期股权投资 1,724,176.19 贷：营业外收入 1,724,176.19；以后每年都要滚调，但是我不确定， 2017 年处置的时候合并报表 还要照抄这笔分录吗？比如，在不考虑第 3 条，第 4 条，算出的投资收益是A，这里我要用A减去1,724,176.19吗？因为在合并报表角度的长投就要调大1,724,176.19
第 4 条，在当时编 合并报表的调整分录时候，有一笔：借：资本公积 9,167,501.86 贷：长期股权投资 9,167,501.86；同样，以后每年都要滚调，但是我也是不确定， 2017 年处置的时候合并报表 还要照抄这笔分录吗？比如，在不考虑第 3 条，第 4 条，算出的投资收益是A，这里我要用A加上9,167,501.86吗？因为在合并报表角度的长投就要调小9,167,501.86另外按照，准则上面那个公式，我也是不确定，这两个地方到底要不要减去营业外收入的数字，加上冲减资本公积的那个数字，该怎么理解呢？最开始 用公式也是碰到这两个问题，结果编分录还是有这两个问题，多谢！

回答人：chenyiwei
购买日将负商誉计入营业外收入，同时对应将投资成本调整到获取被收购方可辨认净资产公允价值的份额；购买日后收购少数过去按形成的合并报表层面资本公积则属于权益性交易性质，后续不能转入损益。 所以，在计算处置子公司的损益时，对这两项都不需要作出特殊调整，确保计算结果符合 2014 年修订后的合并报表准则第五十条规定即可。

提问人：小红帽茁壮成长 时间：2017-12-19 22:32:27
谢谢陈版主 另外 追问一下 就是 处置后编合并报表时 (一)借：长投 贷：留存收益（营业外收入 ）(二)借：资本公积 贷：长投 这两笔分录 是不是 还是应该继续照抄在合并工作底稿上？ 谢谢

回答人：chenyiwei
第一笔在处置当年做借投资收益，贷年初未分配利润，以后年度就不再需要滚调了；第二笔以后年度要滚调：借：资本公积，贷：年初未分配利润。

提问人：小红帽茁壮成长 时间：2018-01-22 12:41:35
追问一下 陈版主 这里合并报表按照公允价值重新计量剩余股权投资 是否确认递延所得税负债？谢谢

回答人：chenyiwei
要。

提问人：小红帽茁壮成长 时间：2018-01-26 09:46:39
十分不好意思，再次追问一下陈版主： 1.母公司个别报表按权益法进行追溯调整时，调增账面价值是否要确认递延所得税负债？ 公司打算接下来处置掉剩余的所有股权，没有长期持有的意图了，是不是应该确认递延所得税负债？
2.另外如果确认递延所得税负债的话， 2012 年至 2016 年追溯调整是，借：长期股权投资-损益调整 贷：年初未分配利润 ，与之对应的递延所得税负债应当对应什么科目呢？ 假如是对应年初未分配利润的话（即：借：年初未分配利润 贷：递延所得税负债），这样不就改变了合并报表年初未分配利润数字？

回答人：chenyiwei
1 、需要确认递延所得税负债。 2 、也是年初未分配利润，但因为合并报表层面长期股权投资应完全抵销，暂时性差异不存在，所以合并报表层面没有这项递延所得税，自然也不会改变合并报表的年初数。